臺灣雲林地方法院刑事判決
110年度訴字第606號
公  訴  人  臺灣雲林地方檢察署檢察官
被      告  吳政隆





選任辯護人  陳世勳律師（法扶律師）
上列被告因違反槍砲彈藥刀械管制條例案件，經檢察官提起公訴
（109 年度偵字第6658號、110 年度偵字第2074號），本院判決
如下：
    主      文
吳政隆犯如附表一所示之各罪，各處如附表一所示之刑及沒收。
應執行有期徒刑伍年參月，併科罰金新臺幣陸萬元，罰金如易服
勞役，以新臺幣壹仟元折算壹日。沒收部分併執行之。
    事實及理由
壹、犯罪事實
    吳政隆明知具殺傷力之非制式手槍（或可發射子彈具殺傷力
    之改造手槍）、具殺傷力之子彈及槍砲主要組成零件，均係
    槍砲彈藥刀械管制條例所管制之物品，非經中央主管機關許
    可，不得非法持有，仍於民國104 年8 月間某日，在雲林縣
    莿桐鄉某處，受真實年籍資料不詳之人「文正」（已歿）所
    託，未經許可代為寄藏保管具有殺傷力之改造手槍1 支（含
    彈匣1 只，槍枝管制編號0000000000號）及非制式子彈1 顆
    （下稱前案槍枝、子彈）、屬槍砲主要組成零件之土造金屬
    槍管1 支（下稱前案槍管）、如附表二編號1 所示之制式子
    彈5 顆（下稱本案甲子彈）、如附表二編號2 所示之制式子
    彈3 顆（下稱本案乙子彈）、如附表二編號3 所示之非制式
    手槍1 支（含彈匣1 只，槍枝管制編號0000000000號，下稱
    本案手槍）後，將之藏放在雲林縣○○市○○路000 巷0 號
　　而持有之。吳政隆嗣於107 年6 月10日凌晨5時許，前往李
    俊鋒之雲林縣○○市○○街00號住處使用前案槍枝擊發前案子彈
    ，並於107 年6 月10日下午1 時10分許，由吳政隆將前案槍
    枝交由警方查扣（即本院108 年度訴字第431 號案件，業於
    108 年11月12日確定，下稱前案第一案）；另於107 年7 月
    間至108 年2 月間、108 年3 月間至同年8 月7 日，為盜採
    砂石時防身之用，將前案槍管與其他零件組合成不具殺傷力
    之改造手槍1 支，後由警於108 年8 月7 日凌晨1 時30分至
    凌晨1 時45分許，在雲林縣斗六市科工七路潮鴻砂石場旁之
    產業道路，對吳政隆執行附帶搜索，因而扣得前案槍管（即
    本院109 年度訴字第541 號案件，業於110 年12月28日確定
    ，下稱前案第二案）。詎吳政隆於前案第一案或前案第二案
    為警查獲並扣得前案槍枝、子彈或前案槍管時，並未將本案
    甲子彈、本案乙子彈及本案手槍一併報繳，竟於其非法寄藏
    前案槍枝、子彈及前案槍管行為之反社會性及違法性已具體
    表露，並有受法律非難之認識，其非法寄藏前案槍枝、子彈
    及前案槍管之繼續犯行至此均已終止後，仍分別為下列行為
    ：
一、基於非法寄藏具殺傷力之改造手槍、子彈之犯意，自108 年
　　8 月7 日凌晨1 時45分為警查扣前案槍管起至109 年3 月10
    日晚間6 時55分許為警查扣本案甲子彈止，將本案甲子彈、
    本案乙子彈及本案手槍藏放在雲林縣○○市○○路000 巷0 號、
    雲林縣○○市○○○街000 巷00號或隨身攜帶而持有之。惟吳政
    隆因另案遭警方於109 年3 月10日執行查緝，於逃避追捕之
    過程中，將本案甲子彈遺留在雲林縣○○鄉○○路000 號2 樓之
    石棉瓦上，並由警於109 年3 月10日晚間6 時55分許予以扣
    押。
二、基於非法寄藏非制式手槍、具殺傷力之子彈之犯意，自109 
    年3 月10日晚間6 時55分為警查扣本案甲子彈，其非法寄藏
    本案甲子彈、本案乙子彈及本案手槍之繼續犯行至此均已終
    止起，至109 年8 月5 日凌晨3 時40分許為警查扣本案乙子
    彈止，將本案乙子彈及本案手槍藏放在不詳地點或隨身攜帶
    而持有之。嗣吳政隆於109 年8 月5 日凌晨2 時許，在址設
    雲林縣○○鎮○○路0 段000 號之「W 時尚會館」內，持本
　　案手槍裝填本案乙子彈1 顆，朝「W 時尚會館」K8包廂內天
　　花板擊發1 槍，並遺留本案乙子彈2 顆後逃離現場，經警據
　　報到場處理，並於109 年8 月5 日凌晨3 時40分許予以扣押
　　。
三、基於非法寄藏非制式手槍之犯意，自109 年8 月5 日凌晨3
　　時40分為警查扣本案乙子彈，其非法寄藏本案乙子彈及本案
　　手槍之繼續犯行至此均已終止起，至109 年8 月18日中午12
　　時54分許為警查扣本案手槍止，將本案手槍藏放在雲林縣○○
    市○○○街000 巷00號而持有之。嗣經警得吳政隆之同意，於1
    09 年8 月18 日中午12時54分許，至雲林縣○○市○○○街000 
    巷00號執行搜索，而扣得本案手槍，始全盤查悉上情。
貳、程序部分
    按被告以外之人於審判外之陳述，雖不符刑事訴訟法第159
    條之1 至第159 條之4 規定，而經當事人於審判程序同意作
    為證據，法院審酌該言詞陳述或書面陳述作成時之情況，認
    為適當者，亦得為證據，刑事訴訟法第159 條之5 第1 項定
    有明文。經查，本判決所引用被告吳政隆以外之人於審判外
    之供述證據，被告及辯護人在本院行準備程序時，均同意有
    證據能力，本院審酌前開證據均經依法踐行調查證據程序，
    又製作當時之過程、內容及功能，尚無違法不當、顯不可信
    與不得作為證據等情，復均與本案具關連性，認以之作為證
    據應屬適當，而均有證據能力。其餘資以認定被告犯罪事實
    之非供述證據，查無違反法定程序取得之情形，均具有證據
    能力。   
參、認定犯罪事實所憑之證據及理由 
一、上開犯罪事實，業據被告供承不諱（警262 卷第5 、11至19
    、22頁、偵6658卷一第65、66、94至97、227 至231 、243
    頁、偵6658卷二第45、46頁、本院卷第123 、188 、199 至
    201 、206 頁），核與證人張庭維（警737 卷一第159 至16
    5 、167 至169 頁）、羅士鈞（警737 卷一第171 至175 、
    177 至181 頁）、戚夢婷（警737 卷一第183 至187 頁）、
    李佩君（警737 卷一第189 至193 頁）、莊憲評（偵6658卷
    一第87至91、155 至161 頁）、丁卜勝（警737 卷一第107
    至111 、113 、114 頁、偵6658卷一第111 至114 頁）、林
    鴻皎（偵6658卷一第133 至136 、141 至143 頁）、林裕凱
    （警737 卷一第195 至197 頁、偵6658卷一第175 至181頁
    ）證述之內容相符，除有扣案如附表二編號1 至3 所示之物
    可以為證外（見本院卷第47、49、53頁之110 年度保管檢字
    第432 號7-1 、7-2 、7-4 扣押物品清單；扣案物照片見偵
    6658卷一第41、49頁、偵2074卷第169 頁），並有內政部警
    政署刑事警察局109 年4 月7 日刑鑑字第1090031998號鑑定
    書（偵2074卷第171 頁）、內政部警政署刑事警察局109 年
    9 月14日刑鑑字第1090094751號鑑定書（偵6658卷一第39頁
    ）、內政部警政署刑事警察局109 年10月5 日刑鑑字第1098
    000629號鑑定書（偵6658卷一第51頁）、本院108 年度訴字
    第431 號刑事判決、109 年度訴字第541 號、110 年度易字
    第4 號刑事判決列印本（偵6658卷一第219 至224 頁、偵66
    58卷二第51至124 頁）、雲林縣警察局109 年8 月5 日刑案
    現場勘察採證報告表及現場照片（偵6658卷一第261 至341 
    頁、警737 卷二第457 至467 、489 至495 頁）、雲林縣警
    察局109 年9 月10日雲警鑑字第1092100255號函暨刑案現場
    勘察報告（偵6658卷二第3 至37頁）、員警楊家齊出具之11
    0 年10月8 日職務報告（偵6658卷二第49頁）、雲林縣警察
    局109 年3 月10日扣押筆錄、扣押物品目錄表、現場及扣押
    物照片（警737 卷二第425 至445 頁）、監視器畫面截圖（
    警737 卷二第453 至455 、469 至488 頁）、雲林縣警察局
    虎尾分局109 年8 月18日搜索扣押筆錄、扣押物品目錄表、
    自願受搜索同意書（警737卷二第497 至503 頁）、雲林縣
    警察局虎尾分局109 年8 月28日扣押筆錄、扣押物品目錄表
    （警737 卷二第507 至511 頁）、雲林縣警察局槍枝初步檢
    視報告表（警262 卷第69至76頁）、車牌號碼0000-00號自
    用小客車車輛詳細資料報表（他1254卷第101 頁）、內政部
    警政署刑事警察局110 年12月8 日刑鑑字第1108030643號鑑
    定書（本院卷第161 頁）、雲林縣警察局虎尾分局110年12
    月1 日雲警虎偵字第1101002625號函（本院卷第169 至171 
    頁）在卷可參，是依上開證據，足以擔保被告之任意性自白
    確與事實相符，堪予採信。
二、扣案之本案甲子彈5 顆、本案乙子彈2 顆（另1 顆已由被告
    實際擊發，亦具殺傷力，詳下述）及本案手槍1 支，經送內
    政部警政署刑事警察局鑑定之結果，均認定具有殺傷力（詳
    附表二編號1 至3 「內容」、「出處」欄所載）。又所謂「
    殺傷力」係針對人體而著眼，關於其認定，係「指在最具威
    力的適當距離，以槍砲彈丸可穿入人體皮肉層」，據日本科
    學警察研究所研究結果，每平方公分動能達20焦耳以上之彈
    丸，即可穿入人體皮肉層，向為我國司法實務參採（最高法
    院101 年度台上字第1689號判決要旨參照），查被告於非法
    持有本案乙子彈之期間，持用本案手槍實際擊發之子彈1
　　顆，彈頭不僅擊穿W 時尚會館之天花板，更貫穿該會館建築
    之鐵皮材質屋頂而射出屋外一節，有雲林縣警察局109 年9 
    月10日雲警鑑字第1092100255號函所檢附之刑案現場勘察報
    告（偵6658卷二第5 至37頁）在卷可考，該顆由被告持本案
    手槍實際擊發之本案乙子彈既可穿透鐵製之屋頂板材，自具
    足夠穿入人體皮肉層之動能，而有殺傷力，要無疑義；又該
    顆子彈之彈頭既能穿透W 時尚會館之天花板及鐵皮屋頂，顯
    見此一子彈之火藥量裝填充足且結構堅實完整，再參以被告
    遭扣案之本案甲子彈5 顆、本案乙子彈2 顆均為制式子彈，
    應足推論被告所實際持槍射擊之子彈1 顆，為具有殺傷力之
    制式子彈。從而，被告自「文正」處寄藏而持有之本案甲子
    彈5 顆、本案乙子彈3 顆及本案手槍1 支均具有殺傷力之事
    實，至為明確。
三、按非法持有槍、彈罪，其持有之繼續，為行為之繼續，直至
    持有行為終了時，均論為一罪。但非法持有槍、彈，雖屬繼
    續犯，然並非所有反覆或繼續實行之行為，皆一律可認為包
    括之一罪，而僅受一次評價，亦即，仍須從行為人主觀上是
    否自始即具有單一之犯意，以及客觀上行為之時空關係是否
    密切銜接，並依社會通常健全觀念，認屬包括之一罪為合理
    適當者，始足以當之；否則，仍應依實質競合關係，予以併
    合處罰。尤以行為人實行犯罪後，於經司法警察（官）或檢
    察官查獲後，行為人對爾後是否遭法院羈押而得否依其原有
    犯意賡續實行犯罪，已失其自主性而無從預知，且經查獲，
    其反社會性及違法性已具體表露，行為人已有受法律非難之
    認識，其主觀上之犯意及客觀上之犯罪行為，俱因此而中斷
    ，包括一罪之犯行至此終止，行為人主觀上難謂與查獲前之
    犯罪行為係出於同一犯意，客觀上受一次評價之事由亦已消
    滅，自不得再與前案以一罪論（最高法院108 年度台上字第
    3215號、109 年度台上字第589 號、第635 號、第3076號判
    決均同此意旨）。經查：
㈠、首先，前案槍枝、子彈、前案槍管與本案甲子彈、本案乙子
    彈、本案手槍，依被告所述，固為其同時於104 年8 月間某
    日，在雲林縣莿桐鄉某處，受「文正」之託而寄藏持有等語
    （警262 卷第15頁、偵6658卷一第228 至230 、243 頁、偵
    6658卷二第46頁、本院卷第123 、206 頁），然被告前已於
    107 年6 月10日下午1 時10分許，將前案槍枝交由警方查扣
    （即前案第一案）；復於108 年8 月7 日凌晨1 時30分至凌
    晨1 時45分許，在雲林縣斗六市科工七路潮鴻砂石場旁之產
    業道路，由警對被告執行附帶搜索而扣得前案槍管（即前案
    第二案），此有前案第一案、前案第二案之判決書列印本在
    卷可證（偵6658卷一第219 至224 頁、偵6658卷二第51至12
    4 頁），揆諸前揭說明，被告寄藏前案槍枝、子彈及前案槍
    管之主觀犯意及客觀行為，已分別於前述遭偵查機關查獲而
    使犯罪行為之反社會性及違法性表露在外之際，即告終止，
    而就本案甲子彈、本案乙子彈及本案手槍部分，被告於前案
    槍枝及前案槍管遭警查獲後仍未經許可繼續寄藏，顯係另行
    起意之新犯罪事實，再參以被告於前案第一案、前案第二案
    遭警查獲前案槍枝、前案槍管時，其斯時明知尚另寄藏本案
    甲子彈、本案乙子彈及本案手槍，仍未全部一併供出及報繳
    ，益徵被告於前案第一案、前案第二案經警查獲後，係另行
    起意寄藏本案甲子彈、本案乙子彈及本案手槍，並非承續前
    案第一案、前案第二案之犯意而繼續寄藏甚明。
㈡、再就犯罪事實欄一至三所示各次行為之關係而言，被告就犯
    罪事實欄一所載之因寄藏而持有本案甲子彈、本案乙子彈及
    本案手槍之主觀犯意及客觀行為，固係自前案槍管於108 年
    8 月7 日凌晨1 時45分許，為警查獲後另行起意而為，然被
    告之後於109 年3 月10日為逃避警方追捕之過程中，將本案
    甲子彈遺留在雲林縣○○鄉○○路000 號2 樓之石棉瓦上，並由
    警於109 年3 月10日晚間6 時55分許予以扣押，此時被告寄
    藏本案甲、乙子彈及本案手槍之主觀犯意及客觀行為，
　　依前揭最高法院判決之旨趣，既因遭偵查機關查獲而告終止
　　，則其自本案甲子彈遭查獲後，仍保留本案乙子彈、本案手
    槍而寄藏持有之行為（即犯罪事實欄二所示之行為），當亦
    係另行起意而為，且此一寄藏而持有本案乙子彈及本案手槍
    之繼續行為，並延續至警方於109 年8 月5 日凌晨3 時40分
    許查扣本案乙子彈時，方屬終止；至於就犯罪事實欄三部分
    ，當係自本案乙子彈於109 年8 月5 日凌晨3 時40分為警扣
    押，而中斷被告寄藏本案乙子彈、本案手槍之主觀犯意及客
    觀行為時起，再由被告另生非法寄藏非制式手槍之犯意，而
    就未被警一併查獲之本案手槍為寄藏持有之行為。準此，被
    告就犯罪事實欄一至三所載之各次行為，顯係分別起意，並
    非基於繼續實施犯罪之決意而為，堪以認定。
四、綜上所述，本案事證明確，被告犯行皆堪認定，均應依法論
    科。
肆、論罪科刑
一、新舊法比較之說明
㈠、按行為後法律有變更者，適用行為時之法律；但行為後之法
    律有利於行為人者，適用最有利於行為人之法律，刑法第2
    條第1 項定有明文。查被告為犯罪事實欄一所載之寄藏本案
    手槍之行為後，槍砲彈藥刀械管制條例第4 條第1 項第1 款
    、第7 條、第8 條業於109 年6 月10日修正公布，並於同年
    月12日生效施行，惟審諸該次修法理由之意旨，槍砲彈藥刀
    械管制條例本次修法之目的，係為了有效遏止寄藏非制式槍
    砲及後續衍生之相關犯罪，故立法者認為非制式槍砲與制式
    槍砲之處罰，實有一致之必要，故於第4 條、第7 條及第8 
    條均增加「制式或非制式」之構成要件，凡具有第7 條所列
    各類槍枝型式之槍枝，不論是制式或非制式槍枝，亦不問非
    制式槍枝殺傷力是否與制式槍枝相若，一概依第7 條規定處
    罰。是以，行為人製造或寄藏第7 條第1 項所列具殺傷力之
    特定類型非制式槍枝，依修法前之實務見解，雖可適用較輕
    之第8 條規定處罰，然修法後縱其殺傷力不若制式槍枝，仍
    應依第7 條規定處罰（最高法院109 年度台上字第3252號判
    決意旨參照）。準此，被告就犯罪事實欄一部分，其非法寄
    藏本案手槍之行為，原應依槍砲彈藥刀械管制條例第8 條第
    4 項規定論處，然於該條例修正生效後，則應論以該條例第
    7 條第4 項之罪，經新舊法比較之結果，修正前槍砲彈藥刀
    械管制條例第8 條第4 項規定之法定刑為「3 年以上10年以
    下有期徒刑，併科7 百萬元以下罰金」，修正後槍砲彈藥刀
    械管制條例第7 條第4 項規定之法定刑則為「5 年以上有期
    徒刑，併科1 千萬元以下罰金」，可見修正後之規定並未較
    有利於被告，依刑法第2 條第1 項前段規定，自應適用被告
    行為時即修正前槍砲彈藥刀械管制條例第8 條第4 項之規定
    論處。
㈡、另按行為人實行構成要件之行為如本即預定有一定時間之繼
    續，須此一定時間經過後，犯罪始為完成，同時其法益侵害
    狀態始隨之終了之犯罪，稱之為「繼續犯」；核與行為人實
    行構成要件之行為，侵害一定之法益時，犯罪即為完成，其
    後法益侵害之狀態縱為繼續，已不認其為犯罪事實之犯罪，
    稱之為「狀態犯」者不同；槍砲彈藥刀械管制條例所定未經
    許可持有可發射子彈具有殺傷力之槍枝、彈藥組成零件罪，
    其持有之繼續，為行為之繼續，而非狀態之繼續，亦即一經
    持有，罪即成立，但其犯罪行為之完結須繼續至持有行為終
    了時為止。其間法律縱有變更，然其行為既繼續實施至新法
    施行以後，即與犯罪後法律有變更之情形不同，不生新舊法
    比較適用之問題（最高法院92年度台非字第91號判決、95年
    度台上字第3461號判決意旨可參）。查被告就犯罪事實欄二
    所載寄藏本案手槍之部分，其雖自槍砲彈藥刀械管制條例修
    正前之109 年3 月10日晚間6 時55分起，即開始寄藏而持有
    本案手槍，惟寄藏持有槍械之行為，為行為之繼續，而非狀
    態之繼續，應評價為繼續犯，已如前述，故應以行為終了時
    之法律為行為時法，而被告此部分非法寄藏而持有本案手槍
    之行為，係於109 年8 月5 日凌晨3 時40分許為警查扣本案
    乙子彈時，其持有本案手槍之主觀犯意及客觀行為才告終了
    ，自應以109 年8 月5 日施行之槍砲彈藥刀械管制條例為行
    為時法，不生新舊法比較適用之問題，在此說明。
二、論罪部分
㈠、按槍砲彈藥刀械管制條例規定之「寄藏」與「持有」，均係
    將物置於自己實力支配之下，僅寄藏必先有他人之持有行為
    ，而後始為之受寄代藏而已，故寄藏之受人委託代為保管，
    其保管之本身，亦屬持有，不過，此之持有係受寄之當然結
    果。又單純之持有，固不包括寄藏，但寄藏之受人委託代為
    保管，其保管之本身所為之持有，既係寄藏之當然結果，法
    律上自宜僅就寄藏行為為包括之評價，不應另就持有予以論
    罪（最高法院74年度台上字第3400號判決意旨參照）；次按
    刑事法上之持有與寄藏行為概念，雖態樣可分，但祇於程度
    上有別，基本之保有、支配、用益機能皆同，前者得為後者
    吸收、涵攝（最高法院102 年度台上字第3460號判決意旨參
    照）；末按槍枝、子彈之寄藏與持有，其中單純之持有，不
    能涵括寄藏；但寄藏之受人委託代為保管，其保管本身所為
    之持有，無非係寄藏之當然結果，法律上僅就寄藏行為作一
    包括之評價，不另就持有論罪。因此，行為人如初始係基於
    受寄代藏之意思而收受，縱然事後委託人死亡，行為人繼續
    持有，無非係寄藏之當然結果，應不另就持有論罪（最高法
    院109 年度台上字第433 號判決意旨參照）。準此可知，「
    寄藏」與「持有」在客觀上同係保有之行為態樣，兩者僅在
    主觀上是為他人受託保管、抑或為自己持有而有所差異，如
    行為人持有槍砲之過程中，其主觀犯意有所變更，應依「寄
    藏」與「持有」之吸收關係論以「寄藏」即可，不應分別論
    罪。末按持有槍枝、子彈等違禁物，所侵害者為社會法益，
    如所持有客體之種類相同（如同為手槍，或同為子彈者），
    縱令同種類之客體有數個（如數支手槍、數顆子彈），仍為
    單純一罪，不生想像競合犯之問題；若同時持有二不相同種
    類之客體，則為一行為觸犯數罪名之想像競合犯（最高法院
    82年度台上字第5303號判決要旨參照）。
㈡、犯罪事實欄一部分
  ⒈被告受「文正」委託，受寄藏匿本案甲、乙子彈及本案手槍
　　，於「文正」死亡後，繼續以為自己持有之犯意而持有本案
　　甲、乙子彈及本案手槍等情，已如前述，然此乃寄藏之當然
　　結果，應僅論以寄藏行為已足。是核被告就犯罪事實欄一所
　　為，係犯修正前槍砲彈藥刀械管制條例第8 條第4 項之非法
　　寄藏可發射子彈具殺傷力之槍枝罪、現行同條例第12條第4
　　項之非法寄藏子彈罪。公訴意旨認被告此部分所為，係犯「
    持有」槍彈之罪，且漏未主張被告所犯「寄藏」槍彈之罪名
    ，容有誤會，惟經本院當庭補充告知（本院卷第117 、188 
    頁），且「寄藏」與「持有」行為，均併列於同條項規定，
    自不生彼此間應變更起訴法條之問題（以下就犯罪事實欄二
    、三論罪之部分，亦同）。
　⒉至於公訴意旨認被告就犯罪事實欄一所載因寄藏而持有本案
    手槍之部分，係涉犯槍砲彈藥刀械管制條例第7 條第4 項之
    非法持有非制式手槍罪，依上說明，容有誤會，雖本院未告
    知被告尚涉犯修正前槍砲彈藥刀械管制條例第8 條第4 項之
    非法寄藏可發射子彈具殺傷力之槍枝罪，惟按刑事訴訟法第
    95條所規範之罪名告知義務，旨在使被告能充分行使防禦權
    ，故被告如已知所防禦或已提出防禦或事實審法院於審判過
    程中，已就所犯變更罪名之構成要件為實質之調查者，縱疏
    未告知變更法條之罪名，對被告防禦權之行使即無所妨礙（
    最高法院106 年度台上字第2356號判決意旨可資參照），查
    被告就「受『文正』之託而寄藏本案手槍」乙節，於偵查中及
    本院訊問時均坦認不諱，並經本院為實質調查，應無礙被告
    及辯護人訴訟防禦權之行使，爰依法就犯罪事實欄一所載之
    寄藏本案手槍部分，變更起訴法條。
　⒊被告就犯罪事實欄一部分，所寄藏本案甲子彈之數量為5 顆
    、本案乙子彈之數量為3 顆，均屬相同種類之客體（同屬子
    彈），是其寄藏本案手槍1 支及具殺傷力之本案甲子彈5 顆
    、本案乙子彈3 顆之行為，各成立1 個非法寄藏可發射子彈
    具殺傷力之槍枝罪及1 個非法寄藏子彈罪。被告以1 個受寄
    藏匿行為，同時寄藏本案手槍1 支及具殺傷力之本案甲、乙
    子彈共計8 顆，係以一行為觸犯數罪名，為想像競合犯，應
    依刑法第55條前段規定，從一重以修正前槍砲彈藥刀械管制
    條例第8 條第4 項之非法寄藏可發射子彈具殺傷力之槍枝罪
    處斷。
㈢、犯罪事實欄二部分
    核被告就犯罪事實欄二所為（即因寄藏而持有本案乙子彈及
    本案手槍），係犯槍砲彈藥刀械管制條例第7 條第4 項之非
    法寄藏非制式手槍罪、同條例第12條第4 項之非法寄藏子彈
    罪。被告就此部分犯行所寄藏之本案乙子彈數量為3 顆，然
    客體種類相同，是其寄藏本案手槍1 支及具殺傷力之本案乙
    子彈3 顆之行為，各成立1 個非法寄藏非制式手槍罪及1 個
    非法寄藏子彈罪。被告以1 個受寄藏匿行為，同時寄藏本案
    手槍1 支及具殺傷力之本案乙子彈3 顆，係以一行為觸犯數
    罪名，為想像競合犯，應依刑法第55條前段規定，從一重以
　　槍砲彈藥刀械管制條例第7 條第4 項之非法寄藏非制式手槍
    罪處斷。
㈣、犯罪事實欄三部分
    核被告就犯罪事實欄三所為（即因寄藏而持有本案手槍），
    係犯槍砲彈藥刀械管制條例第7 條第4 項之非法寄藏非制式
    手槍罪。　　
三、被告就犯罪事實欄一至三所為，犯意有別，行為互殊，應予
    分論併罰。起訴意旨載稱，被告就持有本案甲子彈、本案乙
    子彈及本案手槍之行為，應依刑法第55條想像競合之規定，
    從一重以非法持有非制式手槍罪處斷，並未認應構成3 個因
    寄藏而持有槍枝之罪名，有所誤會，一併說明。
四、刑之加重事由
㈠、按司法院釋字第775 號解釋之解釋文及理由意旨，係指構成
    累犯者，不分情節，一律加重最低本刑，於不符合刑法第59
    條所定要件之情形下，致生行為人所受之刑罰超過其所應負
    擔罪責之個案，不符罪刑相當原則、比例原則，於此範圍內
    ，在刑法第47條第1 項修正前，為避免發生上述罪刑不相當
    之情形，法院就該個案應裁量是否加重最低本刑。故該解釋
    係指個案應量處最低法定刑，又無法適用刑法第59條規定減
    輕之情形，法院方應依此解釋意旨裁量不予加重最低本刑，
    並非指前案為同性質之案件，始有累犯加重之適用（最高法
    院109 年度台上字第296 號、第518 號判決意旨參照）。經
    查，被告前因傷害案件，經本院以105 年度易字第180 號判
    決判處有期徒刑5 月確定，嗣於106 年9 月12日易科罰金執
    行完畢等情，有臺灣高等法院被告前案紀錄表附卷可稽，是
    被告於受徒刑之執行完畢後，5 年內故意再犯本案有期徒刑
    以上之3 罪，依刑法第47條第1 項規定，俱已構成累犯，且
    無加重法定最低本刑有罪刑不相當之情形，均應依法加重其
    刑。
㈡、辯護人雖為被告主張，本案應有刑法第59條減刑規定之適用
    等語（本院卷第207 、208 頁）。然按刑法第59條所規定之
    酌量減輕其刑，係裁判上之減輕，必以犯罪之情狀顯可憫恕
    ，認為科以最低度刑仍嫌過重者，始有其適用。如別有法定
    減輕之事由者，應優先適用法定減輕事由減輕其刑後，猶嫌
    過重時，方得為之（最高法院98年度台上字第6342號判決意
    旨參照）。所謂「犯罪之情狀」，與同法第57條規定科刑時
    應審酌之一切情狀，並非有截然不同之領域，於裁判上酌減
    其刑時，應就犯罪一切情狀（包括第57條所列舉之10款事項
    ），予以全盤考量，審酌其犯罪有無可憫恕之事由（即有無
    特殊之原因與環境，在客觀上足以引起一般同情，以及宣告
    法定低度刑，是否猶嫌過重等等），以為判斷（最高法院95
    年度台上字第6157號、88年度台上字第1862號判決意旨參照
    ）。查被告於前案第一案、前案第二案為警查扣前案槍枝及
    前案槍管時，並未同時報繳本案甲、乙子彈及本案手槍，可
    認其仍存有僥倖而欲繼續保有此些非法槍、彈之心態，再衡
    以被告於本案有實際持用本案手槍擊發子彈，已然造成社會
    治安之相當危害，自無以認定其本案之犯罪行為情狀有何客
    觀上殊值堪憫、寬恕，縱使科以最低度刑仍嫌過重之情形，
    核與刑法第59條規定之要件不符，辯護人此部分主張，並無
    理由。
五、科刑之理由
　　爰以行為人責任為基礎，審酌被告前已有違反槍砲彈藥刀械
    管制條例案件之前科紀錄，此有臺灣高等法院被告前案紀錄
    表在卷可參，難認素行良好；又我國立法嚴格禁止非法持有
    槍枝及子彈，目的在維護國民生命、身體之安全，使國民遠
    離槍、彈威脅之恐懼，並進而避免槍、彈成為實施其他犯罪
    之工具，然被告竟無視於法律之嚴格禁令，非法寄藏具殺傷
    力之非制式手槍及制式子彈，不僅對他人之生命、身體安全
    形成高度之潛在危害，更已然實際持用槍枝擊發子彈，進而
    破壞社會整體法秩序，本應予以嚴懲。然慮及被告因寄藏而
    持有之槍枝及子彈，數量非多，復無證據證明被告已將上開
    槍彈，用以實施本案以外之其他犯罪，可認其犯罪情節尚非
    極其嚴鉅，兼衡酌被告犯後始終坦承犯行，可見悔意之犯後
    態度，另自陳為國中肄業之智識程度，已婚，育有1 名6 歲
    的女兒，家庭成員有母親、妻子及女兒，入監前係擔任鐵工
    ，每月收入約新臺幣3 萬元之家庭生活經濟狀況，暨考量檢
    察官、辯護人對被告刑度之意見等一切情狀，分別量處如附
    表一所示之刑，及定其應執行刑如主文所示，且就所宣告之
    刑及所定之應執行刑各諭知罰金易服勞役之折算標準，以資
    懲儆。
伍、沒收部分
一、扣案如附表二編號3 所示之本案手槍1 支，係違禁物，應依
    刑法第38條第1 項規定，宣告沒收之。
二、至於遭扣押如附表二編號1 、2 所示之本案甲、乙子彈，業
    於鑑定時經刑事警察局全部試射完畢，已如前述，該等子彈
    經試射擊發後，已不具有子彈之完整結構，且已失去其效能
    ，不具殺傷力，自非違禁物，爰不併予宣告沒收，附此敘明
    。
三、其餘扣案物，因查無證據證明與本案有關，故不予宣告沒收
　　，附此敘明。
據上論斷，應依刑事訴訟法第299 條第1 項前段、第300 條（依
刑事判決精簡原則，僅記載程序法條），判決如主文。
本案經檢察官蔡少勳提起公訴，檢察官謝宏偉到庭執行職務。
中　　華　　民　　國　　111 　年　　1 　　月　　28　　日
                  刑事第八庭  審判長法  官   黃偉銘
　　　　　　　　　　　
　　　　　　　　　　　              法  官   蕭孝如
　　　　　　　　　　　
　　　　　　　　　　　              法  官   陳育良
以上正本證明與原本無異。
如不服本判決應於收受判決後 20 日內向本院提出上訴書狀，並
應敘述具體理由；其未敘述上訴理由者，應於上訴期間屆滿後20
 日內向本院補提理由書（均須按他造當事人之人數附繕本）。
「切勿逕送上級法院」。
                                    書記官   王姵珺
中　　華　　民　　國　　111 　年　　1 　　月　　28　　日
附錄本案論罪科刑法條全文
槍砲彈藥刀械管制條例第7 條
未經許可，製造、販賣或運輸制式或非制式火砲、肩射武器、機
關槍、衝鋒槍、卡柄槍、自動步槍、普通步槍、馬槍、手槍或各
類砲彈、炸彈、爆裂物者，處無期徒刑或七年以上有期徒刑，併
科新臺幣三千萬元以下罰金。
未經許可，轉讓、出租或出借前項所列槍砲、彈藥者，處無期徒
刑或五年以上有期徒刑，併科新臺幣一千萬元以下罰金。
意圖供自己或他人犯罪之用，而犯前二項之罪者，處死刑或無期
徒刑；處徒刑者，併科新臺幣五千萬元以下罰金。
未經許可，持有、寄藏或意圖販賣而陳列第一項所列槍砲、彈藥
者，處五年以上有期徒刑，併科新臺幣一千萬元以下罰金。
意圖供自己或他人犯罪之用，以強盜、搶奪、竊盜或其他非法方
法，持有依法執行公務之人所持有之第一項所列槍砲、彈藥者，
得加重其刑至二分之一。
第一項至第三項之未遂犯罰之。　

修正前槍砲彈藥刀械管制條例第8 條
未經許可，製造、販賣或運輸鋼筆槍、瓦斯槍、麻醉槍、獵槍、
空氣槍或第4 條第1 項第1 款所定其他可發射金屬或子彈具有殺
傷力之各式槍砲者，處無期徒刑或5 年以上有期徒刑，併科新臺
幣1 千萬元以下罰金。
未經許可，轉讓、出租或出借前項所列槍枝者，處5 年以上有期
徒刑，併科新臺幣1 千萬元以下罰金。
意圖供自己或他人犯罪之用，而犯前二項之罪者，處無期徒刑或
7 年以上有期徒刑，併科新臺幣1 千萬元以下罰金。
未經許可，持有、寄藏或意圖販賣而陳列第1 項所列槍枝者，處
3 年以上10年以下有期徒刑，併科新臺幣7 百萬元以下罰金。
第1 項至第3 項之未遂犯罰之。
犯第1 項、第2 項或第4 項有關空氣槍之罪，其情節輕微者，得
減輕其刑。 

槍砲彈藥刀械管制條例第12條
未經許可，製造、販賣或運輸子彈者，處一年以上七年以下有期
徒刑，併科新台幣五百萬元以下罰金。
未經許可，轉讓、出租或出借子彈者，處六月以上五年以下有期
徒刑，併科新台幣三百萬元以下罰金。
意圖供自己或他人犯罪之用，而犯前二項之罪者，處三年以上十
年以下有期徒刑，併科新台幣七百萬元以下罰金。
未經許可，持有、寄藏或意圖販賣而陳列子彈者，處五年以下有
期徒刑，併科新台幣三百萬元以下罰金。
第一項至第三項之未遂犯罰之。

附表一：被告吳政隆所犯罪名、宣告刑及沒收表
編號 犯罪事實 罪名、宣告刑及沒收  1 犯罪事實欄一部分 吳政隆犯非法寄藏可發射子彈具殺傷力之槍枝罪，累犯，處有期徒刑參年壹月，併科罰金新臺幣肆萬元，罰金如易服勞役，以新臺幣壹仟元折算壹日。 扣案如附表二編號3 所示之物，沒收 之。  2 犯罪事實欄二部分 吳政隆犯非法寄藏非制式手槍罪，累犯，處有期徒刑伍年壹月，併科罰金新臺幣肆萬元，罰金如易服勞役，以新臺幣壹仟元折算壹日。 扣案如附表二編號3 所示之物，沒收 之。  3 犯罪事實欄三部分 吳政隆犯非法寄藏非制式手槍罪，累犯，處有期徒刑伍年壹月，併科罰金新臺幣肆萬元，罰金如易服勞役，以新臺幣壹仟元折算壹日。 扣案如附表二編號3 所示之物，沒收 之。 

附表二：扣案物部分　　　　　　　　　　　　　　　　　　
編號 名稱 數量 持/所有人 內容 備註  1 制式子彈 5 顆 吳政隆 鑑定結果：送鑑子彈5 顆，認均係口徑9×19mm制式子彈，採樣2顆試射，均可擊發，認具殺傷力。 出處：內政部警政署刑事警察局109年4月7日刑鑑字第1090031998號鑑定書1份（偵2074卷第171頁）     ▲函文說明：送鑑子彈（含彈殼）共5 顆，其中未試射子彈3 顆，依內政部警政署刑事警察局109年4 月7 日刑鑑字第1090031998號鑑定書鑑定結果，再鑑定情形如下：3 顆均經試射，均可擊發，認具殺傷力。 出處：內政部警政署刑事警察局110年12月8日刑鑑字第1108030643號鑑定書1份（本院卷第161頁）　  2 制式子彈 2 顆（另1 顆已由被告持本案手槍實際擊發，未據扣案 ；故本案乙子彈之數量共計 為3 顆） 吳政隆 鑑定結果：送鑑子彈2 顆，認均係口徑9×19mm制式子彈，採樣1顆試射，可擊發，認具殺傷力。 出處：內政部警政署刑事警察局109年10月5日刑鑑字第1098000629號鑑定書1份（偵6658卷一第51頁）     ▲函文說明：送鑑子彈（含彈殼）共2 顆，其中未試射子彈1 顆，依內政部警政署刑事警察局109年10月5 日刑鑑字第1098000629號鑑定書鑑定結果，再鑑定情形如下：1 顆經試射，可擊發，認具殺傷力。 出處：內政部警政署刑事警察局110年12月8日刑鑑字第1108030643號鑑定書1份（本院卷第161頁）　  3 非制式手槍（槍枝管制 編號：0000000000號，含彈匣1 只 ） 1 支 吳政隆 鑑定結果：送鑑手槍1 支（槍支管制編號0000000000），認係非制式手槍，由仿手槍外型製造之槍枝，組裝已貫通之金屬槍管而成，擊發功能正常，可供擊發適用子彈使用，認具殺傷力。 出處：內政部警政署刑事警察局109年9月14日刑鑑字第1090094751號鑑定書1份（偵6658卷一第39頁）  4 棉棒 3 個 吳政隆    5 手銬 1 副  吳政隆    6 腳鐐 1 副 吳政隆    7 襪子 1 包 吳政隆    8 轉移棉棒 9 個 吳政隆    9 菸蒂 17個 吳政隆    10 檳榔渣 2 個 吳政隆    11 黑色書包 1 個 吳政隆    12 滑套轉移棉棒 1 件 吳政隆 同編號4 出處：雲林縣警察局虎尾分局110年12月1日雲警虎偵字第1101002625號函1份（本院卷第169至171頁）  13 板機、握把轉移棉棒 1 件 吳政隆 同編號4 出處：雲林縣警察局虎尾分局110年12月1日雲警虎偵字第1101002625號函1份（本院卷第169至171頁）  14 彈匣轉移棉棒 1 件 吳政隆 同編號4 出處：雲林縣警察局虎尾分局110年12月1日雲警虎偵字第1101002625號函1份（本院卷第169至171頁）